臺灣彰化地方法院彰化簡易庭小額民事判決
110年度彰小字第495號
原      告  裕邦信用管理顧問股份有限公司

法定代理人  陳載霆  
訴訟代理人  蘇偉譽  
            鍾芊毓  
被      告  郭明偉  
上列當事人間請求給付電信費事件，本院於民國110年9月2日言
詞辯論終結，判決如下：
    主    文
被告應給付原告新臺幣（下同）12,797元。
原告其餘之訴駁回。
訴訟費用（減縮部分除外）1,000元，由被告負擔其中818元，其
餘由原告負擔。
本判決原告勝訴部分得假執行。
    理由要領
壹、程序部分：
一、按訴狀送達後，原告不得將原訴變更或追加他訴。但擴張或
    減縮應受判決事項之聲明者，不在此限，民事訴訟法第255
    條第1項第3款定有明文。上開規定於小額訴訟程序亦適用之
    ，此參同法第436條之23、第436條第2項規定自明。本件原
    告起訴時原聲明請求：被告應給付原告新臺幣（下同）15,6
    53元，及其中2,854元自民國109年9月11日起至清償日止，
    按週年利率5％計算之利息。嗣於110年9月2日言詞辯論時當
    庭變更聲明為：被告應給付原告15,651元，及其中2,854元
    自109年9月11日起至清償日止，按週年利率5％計算之利息。
    原告所為，核屬減縮應受判決事項之聲明，與上開規定相符
    ，應予准許。
二、被告經合法通知，未於言詞辯論期日到場，核無民事訴訟法
    第386條所列各款事由，爰依原告之聲請，由其一造辯論而
    為判決。
貳、實體部分：
一、原告主張：被告前向訴外人即原債權人亞太電信股份有限公
    司（下稱亞太電信公司）申請租用門號為0000000000號之行
    動電話服務，依被告與亞太電信公司間之電信服務契約（下
    稱系爭契約），電信服務合約期間為30個月，惟被告嗣未依
    約繳納電信費，迄今積欠電信費用2,854元及提前終止契約
    之專案補償款12,797元，該債權已於109年9月11日由亞太電
    信股份有限公司轉讓予原告，經催告被告清償，被告仍置之
    不理，爰依電信服務契約及債權讓與之法律關係提起本件訴
    訟等語，並聲明：被告應給付原告15,651元，及其中2,854
    元自109年9月11日起至清償日止，按週年利率5％計算之利息
    。
二、被告未於言詞辯論期日到場，亦未提出書狀作任何聲明或陳
    述，惟具狀答辯略以：電信費請求權應適用2年消滅時效規
    定，本件因時間久遠，時效已消滅，當時該門號網路在被告
    住處無訊號，多次向門市抱怨，但亞太電信要求九成違約金
    ，故談不成等語，並聲明：原告之訴駁回。
三、得心證之理由：
（一）原告主張被告積欠電信費用及專案補償款之事實，業據其
      提出股份有限公司變更登記表、欠費門號資訊附表、債權
      讓與通知書暨中華郵政掛號郵件收件回執、債權讓與證明
      書、亞太電信行動電話服務申請書等為證，且為被告所不
      爭執，應堪信為真實，惟對原告主張其應依約負擔上開電
      信費用及專案補償款等節，則以上開情詞置辯，茲就原告
      請求之項目說明如下： 
　    ⒈電信費2,854元及自109年9月11日起之法定利息部分： 
　      按商人、製造人、手工業人所供給之商品及產物之代價
        之請求權，因2年間不行使而消滅，民法第127條第8款
        定有明文。此條之立法目的在於此類權利宜速履行，是
        此條所謂之商品，亦應以是否屬日常頻繁之交易，且有
        促從速確定必要性而為觀察。電信公司提供電信服務向
        使用者收取對價，使用至為頻繁，基於此類電信服務之
        債權實有從速促其確定之必要性，應認電信服務亦屬民
        法第127條第8款所稱之商品，電信費用請求權，應有該
        款規定2年短期時效之適用，以符此類權利宜速履行之
        立法目的。又時效完成後，債務人得拒絕給付，民法第
        144條第1項定有明文。本件原告主張被告積欠自103年7
        月15日起至103年10月14日止之電信費2,854元，繳款期
        限為103年11月10日，揆諸前揭說明，其請求權自有2年
        短期消滅時效之適用。查本件原告系爭契約請求權自10
        3年11月起即得行使，其遲至110年6月11日始向本院聲
        請發支付命令，有支付命令聲請狀上之本院收狀戳在卷
        足稽，應認原告受讓系爭契約之請求權，顯已逾越上開
        請求權規定之2年時效期間而消滅，是被告所為時效之
        抗辯，洵屬有據。
　　　⒉專案補償款12,797元部分：　
　　　　⑴按已發生之違約金並非民法第146條所稱之從權利，其
          請求權與原本請求權各自獨立，消滅時效亦分別起算
          ，原本請求權雖已罹於消滅時效，已發生之違約金請
          求權並不因而隨同消滅（最高法院97年度台上字第47
          7號判決意旨參照）。再按違約金既非定期給付之債
          務，與民法第126條所規定之性質不同，其時效為15
          年而非5年，亦無民法第145條第2規定之適用（最高
          法院98年度台上字第911號裁判意旨、107年度第3次
          民事庭會議決議可資參照）。
　　　　⑵查原告請求之專案補償款，依系爭契約第7條之約定「
          本專案合約期間內，立同意書人不得退租（含一退一
          租）、轉換至預付卡或被銷號，否則需賠償亞太電信
          專案補償款（依系爭契約之約定，本件為14,500元）
          ，補償款之計算採以日遞減原則計算，如有欠繳月租
          費等其他費用時並應立即繳清。補償款計算公式：專
          案補償款-（專案補償款/合約日數）*已使用日數＝實
          際應賠償之專案補償款金額。」（下稱系爭條款），
          觀之系爭條款及民法第205條之規定，系爭條款之目
          的係因退租、取消或調降費率視為提前退租之違約金
          ，乃針對提前解約而預定之損害賠償，核其性質，應
          為「損害賠償額預定性質的違約金」。揆諸前開說明
          ，應適用民法第125條之消滅時效。準此，原告自原
          債權人103年11月14日終止契約時起，至110年6月11
          日聲請支付命令為止，尚未逾越15年之消滅時效。從
          而，原告以時效抗辯為由拒絕給付，尚嫌無據。
（二）從而，原告依電信服務契約及債權讓與之法律關係，請求
      被告給付之專案補償款即違約金12,797元，為有理由，應
      予准許；逾此範圍之請求，為無理由，應予駁回。
四、本件原告勝訴部分係就民事訴訟法第436條之8訴訟適用小額
    程序所為被告敗訴之判決，依同法第436條之20規定，應依
    職權宣告假執行。
五、本件事證已臻明確，兩造其餘攻擊防禦方法及舉證，經審酌
    與判決結果不生影響，爰不逐一論述。
六、訴訟費用負擔之依據：民事訴訟法第79條。 
中　　華　　民　　國　　110 　年　　9 　　月　　16　　日
                  彰化簡易庭  法  官　黃士瑋
以上正本係照原本作成。
如不服本判決，僅得以判決違背法令為理由提起上訴，並應於判
決送達後20日內，向本院提出上訴狀。（須按他造當事人之人數
附繕本）。如委任律師提起上訴者，應一併繳納上訴審裁判費。
中　　華　　民　　國　　110 　年　　9 　　月　　16　　日
                              書記官  張莉秋